臺灣桃園地方法院刑事判決
110年度原訴字第138號
公  訴  人  臺灣桃園地方檢察署檢察官 
被      告  簡安  



指定辯護人  駱鵬年律師
上列被告因違反毒品危害防制條例案件，經檢察官提起公訴（11
0年度偵字第34982號），本院判決如下：
    主  文
簡安犯販賣第三級毒品未遂罪，處有期徒刑壹年玖月。
扣案之毒品咖啡包貳包、APPLE牌 IPHONE X手機壹支（IMEI：00
0000000000000、含門號0000000000SIM卡）均沒收。
    事  實
一、簡安明知摻有第三級毒品「4-甲基甲基卡西酮」之咖啡包（
    下稱毒品咖啡包）係毒品危害防制條例第2 條第2 項第3 款
    所列管之第三級毒品，不得擅自販賣，竟基於販賣第三級毒
    品以牟利之犯意，於民國110 年5月14日某時，在不詳地點
    ，連接網路使用「＠cofe_55688」帳號、以暱稱「営営営」
    在社群平台TikTok上公開群組發文張貼「Bentley」、「剩
    賓利兩台 要的私 價格自定」之販賣毒品訊息，適桃園市政
    府警察局桃園分局中路派出所警員因查緝毒品勤務，發現前
    揭訊息，遂喬裝買家與簡安聯繫交易事宜，約定以新臺幣（
    下同）800 元之價格買賣毒品咖啡包2包，嗣簡安於110年5
    月15日下午6時10分許，在高雄市○○區○○○路000號1樓之統一
    便利商店，將毒品咖啡包2包以交貨便方式寄送至桃園市○○
    區○○路0段000號、428號1樓之統一便利商店，以此方式交付
    毒品咖啡包2包（總毛重11.3768公克、總淨重9.3820公克、
    純質淨重0.4503公克）予警員，經警員收受後扣案未遂，嗣
    簡安於110年9月21日經拘提到案，並扣得其使用之APPLE牌 
    IPHONE X手機1支（門號：0000000000）。
二、案經桃園市政府警察局桃園分局報告臺灣桃園地方檢察署檢
    察官偵查起訴。
    理  由
壹、程序部分：
    本判決所引卷內之非供述證據，均與本件事實具有自然關連
    性，且核屬書證、物證性質，又查無事證足認有違背法定程
    序或經偽造、變造所取得等證據排除之情事，復經本院依刑
    事訴訟法第164條、第165條踐行物證、書證之調查程序，且
    被告及其辯護人對此部分之證據能力均表示沒有意見（見本
    院卷第39頁），堪認有證據能力。
貳、實體部分：
一、訊據被告簡安對上揭事實於偵查及本院審理中坦承不諱，且
    有統一便利超商（7-11）貨態查詢單及110年7月20日統超字
    第20210000731號函、桃園市政府警察局桃園分局偵查隊扣
    押筆錄暨扣押物品目錄表、桃園市政府警察局桃園分局搜索
    扣押筆錄暨扣押物品目錄表、真實姓名與尿液毒品編號對照
    表、臺北榮民總醫院110年8月12日北榮毒鑑字第C0000000-Q
    號毒品純度鑑定書、臺北榮民總醫院110年8月12日北榮毒鑑
    字第C0000000號毒品成分鑑定書、TikTok留言及對話紀錄截
    圖、Wechat對話紀錄截圖、警員領取毒品咖啡包包裹照片（
    見110年度他字卷第4716號卷第49、49頁，110年度偵字第34
    982號卷【下稱偵卷】第45至49、51至55、61、67、69、85
    、87至89、101至111頁）在卷可稽，足認被告自白與事實相
    符，犯行堪以認定，應予依法論科。
二、論罪科刑：
（一）按刑事偵查技術上所謂之「釣魚」，係指對於原已犯罪或
      具有犯罪故意之人，以設計引誘之方式，迎合其要求，使
      其暴露犯罪事證，再加以逮捕或偵辦者而言。此乃純屬偵
      查犯罪技巧之範疇，並未違反憲法對於基本人權之保障，
      且於公共利益之維護有其必要性。於此誘捕偵查案件，販
      毒者雖有販毒之故意，且依約攜帶毒品前往交付，並已著
      手實施販毒之行為，然因係受警員引誘偽稱欲購買毒品，
      警員原無買受毒品之意思，其虛與買賣毒品，意在辦案，
      以求人贓俱獲，伺機逮捕，事實上不能真正完成買賣毒品
      之行為，而應僅論以販賣毒品未遂罪（最高法院85年度第
      4次刑事庭會議決議參照）。經查，本件桃園市政府警察
      局桃園分局中路派出所警員因網路巡邏獲悉被告所發布隱
      含販賣毒品內涵之訊息，遂與被告相約交易毒品咖啡包之
      數量、價格，由被告以便利商店包裹寄送方式交貨，進而
      由警員查獲本案犯行，足認被告本即有販賣上開毒品咖啡
      包之故意，且已著手實行販賣，惟因警員為辦案所需而無
      購買毒品之真意，致不能真正完成販賣行為，而屬販賣未
      遂。
（二）核被告所為，係犯毒品危害防制條例第4條第6項、第3項
      之販賣第三級毒品未遂罪。
（三）刑之加重、減輕：
   1、被告已著手於販賣行為之實行而不遂，為未遂犯，應依刑
       法第25條第2 項規定減輕其刑。
   2、犯第4 條至第8 條之罪於偵查及歷次審判中均自白者，減
      輕其刑，毒品危害防制條例第17條第2 項定有明文。被告
      於警詢、偵訊及審判中就本案犯行均自白不諱，應依上開
      規定減輕其刑，並依刑法第71條規定遞減之。
   3、按毒品危害防制條例第17條第1項所謂「供出毒品來源，
      因而查獲其他正犯或共犯者」，係指被告供出毒品來源之
      有關資料，諸如前手之姓名、年籍、住居所、或其他足資
      辨別之特徵等，使調查或偵查犯罪之公務員，因而對之發
      動調查或偵查並破獲者而言。申言之，必須行為人供出毒
      品來源之對向性正犯，或與其具有共同正犯、共犯（教唆
      犯、幫助犯）關係之毒品由來之人的確實相關資料，使調
      查或偵查犯罪之公務員據以對之發動調查或偵查，並因此
      而確實查獲其人、其犯行而言；而所謂查獲其人、其犯行
      ，著重在其犯行之查獲，雖不以達有罪認定之已無合理懷
      疑存在之程度為必要，必也已臻至起訴門檻之證據明確，
      且有充分之說服力，方得獲邀上開減免其刑之寬典。換言
      之，供出毒品來源，及破獲相關他人犯罪，二種要件兼具
      ，才能因其戴罪立功，享受寬典。從而，非謂行為人一有
      「自白」、「指認」毒品來源之人，即得依上開規定，予
      以減免其刑；猶須提供確實資訊，使調查或偵查犯罪之公
      務員對之發動調查或偵查，進而查獲該人及其犯行，否則
      ，尚與上開減免其刑規定要件不合（最高法院109年度台
      上字第1369號判決意旨參照）。經查，被告於警詢中固供
      稱其販賣之毒品咖啡包係由其當時男友王豐南無償轉讓等
      語（見偵卷第25頁），然被告於接受警詢時對於王豐南交
      付毒品咖啡包之時間模糊帶過，且其等之對話紀錄遭被告
      刪除，又被告供稱王豐南交付毒品地點為被告當時住居所
      ，該處亦查無任何監視器畫面，警員認無明顯證據證明被
      告與王豐南有毒品交付之相關紀錄乙節，有桃園市政府警
      察局桃園分局111年2月18日桃警分刑字第1110004537號函
      檢送之職務報告存卷可考（見本院卷第33頁）。從而，偵
      查機關依被告供述及調查相關證據後，既無從查得王豐南
      具有轉讓毒品咖啡包予被告之證據，自難認已達起訴門檻
      ，與上開供出毒品來源而查獲之要件不符，應無毒品危害
      防制條例第17條第1項規定之適用。
　 4、又辯護人為被告辯護稱本件有刑法第59條適用，然刑法第
      59條之酌量減輕其刑，必於「犯罪之情狀」，在客觀上足
      以引起一般同情，認為即予宣告法定最低度刑期，猶嫌過
      重者，始有其適用（最高法院51年台上字第899號判例意
      旨參照）。查被告所為販賣毒品咖啡包即第三級毒品未遂
      之犯罪情狀在客觀上並無足以引起一般人同情之事由，至
      被告犯後坦認犯行、販賣毒品數量不多、販售之毒品為喬
      裝買家警員出面交易，毒品未實際流入市面及其患有憂鬱
      症等情，僅可為法定刑內科刑之事由，且本案業依未遂犯
      及毒品危害防制條例偵、審自白之規定遞減其刑，減刑後
      已無情輕法重情形，自無再依刑法第59條減刑之餘地。
（四）爰以行為人之責任為基礎，審酌被告正值青壯年，不思以
      正當管道賺取所需，投機販賣第三級毒品牟利，將造成毒
      品流通且助長泛濫，危害社會治安，幸本案因警員即時查
      獲而未造成實害，所為實有不該，惟念其犯後始終坦承犯
      行，態度尚佳，兼衡其犯罪動機、目的、手段、素行、欲
      販賣毒品之數量、及其教育程度為高中肄業、家庭經濟狀
      況小康、業工等一切情狀，量處如主文所示之刑。
三、沒收：
（一）按違禁物，不問屬於犯罪行為人與否，沒收之，刑法第38
      條第1項定有明文。查扣案之毒品咖啡包2包（總毛重11.3
      768公克、總淨重9.3820公克、純質淨重0.4503公克），
      經鑑驗檢出確含有4-甲基甲基卡西酮成分乙節，有前揭臺
      北榮民總醫院鑑定書足參，核屬違禁物，揆諸前揭規定，
      宣告沒收之。
（二）次按犯第4條至第9條、第12條、第13條或第14條第1項、
      第2項之罪者，其供犯罪所用之物，不問屬於犯罪行為人
      與否，均沒收之，亦為毒品危害防制條例第19條第1項明
      文。查扣案之APPLE牌 IPHONE X手機1 支係供被告為本案
      販賣毒品咖啡包之用，業據被告於警詢中供陳明確（見偵
      卷第22頁），爰依法宣告沒收之。
據上論斷，應依刑事訴訟法第299條第1項前段，毒品危害防制條
例第4條第3項、第6項、第17條第2項、第19條第1項，刑法第11
條前段、第25條第2項、第38條第1項，判決如主文。
本案經檢察官吳怡蒨提起公訴，檢察官劉建良到庭執行職務。
中　　華　　民　　國　　111 　年　　8 　　月　　24　　日
           刑事第十二庭    審判長法　官　張宏任
　　　　　　　　　               法  官  潘曉萱
　　　　　　　　　               法  官  陳華媚
以上正本證明與原本無異。
如不服本判決應於收受判決後20日內向本院提出上訴書狀，並應
敘述具體理由。其未敘述上訴理由者，應於上訴期間屆滿後20日
內向本院補提理由書(均須按他造當事人之人數附繕本)「切勿逕
送上級法院」。 
   　　　　　　　　　　　　　　　書記官　王岫雯
中　　華　　民　　國　　111 　年　　8 　　月　　24　　日
附錄本案論罪科刑法條：
毒品危害防制條例第4條
製造、運輸、販賣第一級毒品者，處死刑或無期徒刑；處無期徒
刑者，得併科新臺幣3千萬元以下罰金。
製造、運輸、販賣第二級毒品者，處無期徒刑或10年以上有期徒
刑，得併科新臺幣1千5百萬元以下罰金。
製造、運輸、販賣第三級毒品者，處7年以上有期徒刑，得併科
新臺幣1千萬元以下罰金。
製造、運輸、販賣第四級毒品者，處5年以上12年以下有期徒刑
，得併科新臺幣5百萬元以下罰金。
製造、運輸、販賣專供製造或施用毒品之器具者，處1年以上7年
以下有期徒刑，得併科新臺幣1百50萬元以下罰金。
前五項之未遂犯罰之。